【裁判字號】    95,簡上,4
【裁判日期】    950315
【裁判案由】    竊盜
【裁判全文】
臺灣臺南地方法院刑事判決               95年度簡上字第4號
上  訴  人  臺灣臺南地方法院檢察署檢察官
被      告  己○○
上開被告因竊盜案件，上訴人不服本院94年度簡字第2858號中華
民國94年11月30日第一審簡易判決（聲請簡易判決處刑書案號：
94年度速偵字第173號），提起上訴及移送併辦（94年度偵字第
14596號），本院管轄之第二審合議庭判決如下：
    主    文
原判決撤銷。
己○○共同連續逾越牆垣竊盜，累犯，處有期徒刑壹年；鑰匙壹
支沒收。
    事    實
一、己○○曾因違反毒品危害防制條例案件，經本院以九十年度
    訴字第一六○號判處有期徒刑一年二月，於民國九十三年三
    月一日縮短刑期執行完畢。
二、詎己○○猶不知悔改，基於意圖為自己不法所有之概括犯意
    ，而連續為下列之竊盜犯行：
 (一)己○○與成年人林財源共同基於意圖為自己不法所有之犯意
   聯絡，於九十四年十一月九日二十二時三十分許，由己○○
   駕駛其不知情父親蔡進丁所有之車牌號碼ＴＪ－８９０１號
   自小客貨車搭載林財源 (已判決確決定)，前往臺南縣新化鎮
   ○○路七十八巷二十一號「州興五金加工所」後，二人旋即
   下車並徒手竊取放置於上址旁之鐵桶二個、鋁條八條、鐵條
   五條、電纜線一捆及瓦斯爐座十組等物【價值約新臺幣 (下
   同)一萬四千六百元】，再放置於前揭自小客貨車後置物座內
   。甫得手，適為「州興五金加工所」負責人甲○○發現並報
   警處理，員警據報到場，當場於上開車輛內扣得上開所竊之
   物。
 (二)己○○於九十四年十一月二十六日十四時許，至臺南縣新化
   鎮崙頂里崙子頂二八五號乙○○之住處，見四下無人，除徒
   手竊取乙○○置放於屋外之鐵管二支外，並翻越該處牆垣進
   入屋內，竊取乙○○所有之鋁梯一座，得手後以六、七百元
   之代價，出售予不知情之資源回收商蔡連舫。
 (三)己○○於九十四年十一月二十八日十三時許，駕駛其父親所
   有之上開自小貨車，進入臺南縣新化鎮那拔里牧場十三之四
   號畜產試驗所內，見該所之倉庫門未上鎖，遂徒手竊取該所
   所有之圓形飼料槽二個及圓形鐵塊數個，得手後以一、二千
   元之代價出售予不知情之蔡連舫。
 (四)己○○於九十四年十二月二日二十、二十一時許，於臺南縣
   新市鄉潭頂村九十之一號前，見丙○○所有之車牌號碼６Ｓ
   －３３４９自小貨車停放在該處，遂以自備之鑰匙一支啟動
   該車而竊取之，得手後作為代步工具使用。嗣因員警巡邏時
   發現該車停放於臺南縣新化鎮○○里○○路五四八巷十八號
   宅前，並電詢車主而查知係失竊車輛，經埋伏而逮捕己○○
   ，經被告供出事實欄二、(三)(四)之犯行，始查知上情。
三、案經臺南縣警察局新化分局報告臺灣臺南地方法院檢察署檢
    察官偵查後，聲請以簡易判決處刑及同署移送併案審理。
    理    由
一、上開犯罪事實，有下列證據足資證明：
  (一)被告林財源及共犯己○○於警詢及偵查中坦承不諱。
  (二)「州興五金加工所」負責人甲○○於警詢之指述。
  (三)被害人乙○○、丁○○、丙○○之指述及證人蔡連舫之證述
    ；
  (四)扣押物品目錄表二紙；
  (五)贓物認領保管單二紙；
  (六)現場照片四幀。
二、核被告己○○所為，就事實欄二、(一)(三)(四)之部分，各係犯刑
    法第三百二十條第一項之普通竊盜罪；就事實欄二、(二)之部
    分，係犯同法第三百二十一條第一項第二款之逾越牆垣竊盜
    罪。被告與共犯林財源就事實欄二、(一)之竊盜犯行，有犯意
    聯絡及行為分擔，均應論以共同正犯。被告上就事實欄二、
    (一)(二)(三)(四)之竊盜犯行，均時間緊接，各觸犯犯罪構成要件相
    同之罪名，顯係基於概括之犯意而為，應依連續犯之規定，
    從一重論以連續逾越牆垣竊盜罪，並加重其刑。被告曾因違
    反毒品危害防制條例，經本院判處有期徒刑一年二月，於九
    十三年三月一日縮短刑期執行完畢，有卷附臺灣高等法院被
    告前案紀錄表可稽，其受有期徒刑之執行完畢，五年內再犯
    有期徒刑以上之罪，為累犯，應依刑法第四十七條規定，依
    法加重其刑；並依同法第七十條規定，遞加重之。至於就檢
    察官移送併案之被告所犯如事實欄二、(二)(三)(四)之竊盜犯行，
    與檢察官起訴並論罪部分即竊盜罪，具有連續犯之關係，屬
    裁判上一罪之同一案件，為起訴效力所及，本院自應依法一
    併加以審理，附此敘明。
三、原審認被告罪證明確，因予論罪科刑，固非無見。然查本案
    移送併辦部分即事實欄二、(二)(三)(四)被告竊盜之犯行，與上訴
    人原起訴部分即事實欄二、(一)被告竊盜之犯行具有連續犯之
    裁判上一罪關係，原審未及審酌，諒有未洽。上訴意旨執此
    而認原判決不當，為有理由，應由本院將原判決撤銷改判。
    爰審酌被告犯罪之動機、目的係貪圖不法利益、所使用之手
    段雖非重大，所竊取如事實欄二、(一)(四)所示之贓物已為警所
    查獲並發還被害人，而其他經被告變賣致無法發還之如事實
    欄二、(二)(三)所示之贓物之價值亦甚低，所生對被害人之危害
    尚輕，然被告所犯分如事實欄二、(二)(三)(四)之竊盜犯行係於為
    如事實欄二、(一)之犯行甫經警查獲後再犯，顯不知悔改，又
    被告犯罪後坦認犯行，態度良好等一切情狀，量處如主文所
    示之刑，以資懲儆。如事實欄二、(四)所示用以竊車之鑰匙一
    支，雖未據扣案，惟係被告己○○所有且供犯罪所用，業據
    被告自承在卷，爰依刑法第三十八條第一項第二款規定，予
    以宣告沒收。
據上論斷，應依刑事訴訟法第四百五十五條之一第三項、第三百
六十九條第一項前段、第二百九十九條第一項前段，刑法第二十
八條、第五十六條、第三百二十一條第一項第二款、第四十七條
、第三十八條第一項第二款，罰金罰鍰提高標準條例第一條前段
，判決如主文。
本案經檢察官戊○○到庭職行執務。
中    華    民    國    95    年    3    月    15    日
                  刑事第八庭  審判長  法  官  蘇義洲
                                      法  官  洪士傑
                                      法  官  徐文瑞
以上正本證明與原本無異。
如不服本判決，應於判決送達後十日內向本院提出上訴狀 (應附
繕本)。
                                      書記官  李珍瑩
中    華    民    國    95    年    3    月    15    日
附錄本案論罪科刑法條全文：
            中華民國刑法第321條
犯竊盜罪而有左列情形之一者，處 6 月以上、 5 年以下有期徒
刑：
一  於夜間侵入住宅或有人居住之建築物、船艦或隱匿其內而犯
之者。
二  毀越門扇、牆垣或其他安全設備而犯之者。
三  攜帶兇器而犯之者。
四  結夥三人以上而犯之者。
五  乘火災、水災或其他災害之際而犯之者。
六  在車站或埠頭而犯之者。
前項之未遂犯罰之。


司法院資訊處製作；財團法人民間司法改革基金會備份。
